臺灣高等法院民事裁定　　　　　　　　100年度家抗字第189號
抗　告　人　楊麗萍
代　理　人　李安洲
上列抗告人因與相對人孫艷間假處分事件，對於中華民國100年2
月11日臺灣臺北地方法院99年度家全字第143 號裁定，提起抗告
，本院裁定如下：
    主  文
抗告駁回。
抗告費用由抗告人負擔。
    理  由
一查相對人向原法院聲請對於抗告人及楊文維、楊麗雪為假處分
  ，經原法院以原裁定准予抗告人以新臺幣1,340,279 元或由財
  團法人法律扶助基金會出具之保證書為債務人供擔保後，抗告
  人及楊文維、楊麗雪就其等所有如原裁定附表1所示不動產（
  下稱系爭不動產），不得為移轉、設定抵押、出租及其他處分
  行為之假處分。抗告人不服，提起抗告，理由略以：系爭不動
  產為被上訴人楊長興之遺產，為伊賴以居住，依臺灣地區與大
  陸地區人民關係條例第67條第5項第2款規定，相對人不得繼承
  之，且相對人無日後不能強制執行，或甚難執行之虞，故原裁
  定主文第1 項不當，應予廢棄等語。（抗告人於民國，下同，
  100年9月9日對於原裁定全部提起抗告後，於100年11月28日本
  院準備程序中撤回其對於原裁定主文第2 項之抗告，見本院卷
  第32頁反面）。
二按債權人就金錢請求以外之請求，欲保全強制執行者，得聲請
  假處分；假處分，非因請求標的之現狀變更，有日後不能強制
  執行，或甚難執行之虞者，不得為之，民事訴訟法第532 條定
  有明文。次按同法第526 條第1項、第2項規定，請求及假扣押
  之原因，應釋明之；前項釋明如有不足，而債權人陳明願供擔
  保或法院認為適當者，法院得定相當之擔保，命供擔保後為假
  扣押，此於假處分準用之，同法第533 條前段規定亦定有明文
  。是債權人聲請假處分，應就其請求及假處分之原因加以釋明
  ，該項釋明如有不足，而債權人陳明願供擔保或法院認為適當
  者，法院即應定相當之擔保，命供擔保後為假處分。又假處分
  僅為保全強制執行方法之一種，苟合於上開假處分條件，法院
  即得為准許假處分之裁定，至於債權人主張之實體上理由是否
  正當，乃屬本案問題，非假處分裁判中所能解決。
三查相對人主張假處分之本案請求及原因略以：伊為大陸地區人
  民，於93年2 月19日與楊長興結婚後，經許可長期居留，嗣楊
  長興於99年1 月23日死亡，伊向原法院為繼承之表示，經原法
  院以99年度聲繼字第17號准予備查，抗告人及楊文維、楊麗雪
  為楊長興之子女，竟於99年2 月23日以繼承為原因，將系爭不
  動產登記為其三人公同共有，已侵害伊之繼承權，伊得本於民
  法第1146條第1 項規定，請求其三人回復之，且系爭不動產目
  前仍登記為抗告人及楊文維、楊麗雪公同共有，其等得隨時處
  分之，若不先予以假處分，日後伊之本案請求獲勝訴判決確定
  ，將難以強制執行等語，業據相對人提出戶籍謄本、結婚公證
  書、死亡證明書、原法院備查函、遺產稅免稅證明書、系爭不
  動產登記謄本（原法院卷第19至29頁）以為釋明，此釋明縱有
  不足，惟相對人陳明願供擔保以補釋明之不足，揆之前揭二之
  說明，原法院自得准許相對人供相當之擔保後，為假處分。
四抗告人主張依臺灣地區與大陸地區人民關係條例第67條第5 項
  第2 款規定，相對人不得繼承系爭不動產乙節，屬於相對人之
  本案請求有無理由之實體爭執事項，非假處分裁判中所能解決
  ，本院自無審酌必要。
五綜上，原法院准抗告人以新臺幣1,340,279 元或由財團法人法
  律扶助基金會出具之保證書為債務人供擔保後，抗告人等人就
  系爭不動產不得為移轉、設定抵押、出租及其他處分行為之假
  處分，並無不合。抗告人指摘此部分原裁定不當，求予廢棄，
  為無理由。
六據上論結，本件抗告為無理由，爰裁定如主文。
中    華    民    國  100     年    12    月    2     日
                  民事第四庭
                        審判長法  官  張劍男
                              法  官  彭昭芬
                              法  官  翁昭蓉
正本係照原本作成。
本裁定除以適用法規顯有錯誤為理由外，不得再抗告。如提起再
抗告，應於收受後10日內委任律師為代理人向本院提出再抗告狀
。並繳納再抗告費新台幣１千元。
中    華    民    國   100    年    12    月    6     日
                              書記官  張淑芬